【裁判字號】    99,事聲,47
【裁判日期】    991020
【裁判案由】    確定訴訟費用額
【裁判全文】
臺灣新竹地方法院民事裁定              99年度事聲字第47號
異  議  人  美豪企業有限公司
兼
法定代理人  乙○○
相  對  人  豪泰洋傘有限公司
兼
法定代理人  甲○○○
上列當事人間聲請確定訴訟費用額事件，異議人對於民國99年9
月27日本院司法事務官所為99年度司聲字第410號裁定之終局處
分聲明異議，本院裁定如下：
    主  文
異議駁回。
    理  由
一、按「當事人對於司法事務官處理事件所為之終局處分，得於
    處分送達後10日之不變期間內，以書狀向司法事務官提出異
    議」、「司法事務官認前項異議有理由時，應另為適當之處
    分；認異議為無理由者，應送請法院裁定之」、「法院認第
    1項之異議為有理由時，應為適當之裁定；認異議為無理由
    者，應以裁定駁回之」，民事訴訟法第240條之4第1項至第3
    項分別定有明文。次按「法院未於訴訟費用之裁判確定其費
    用額者，第一審受訴法院於該裁判有執行力後，應依聲請並
    得依職權以裁定確定之」，同法第91條第1項亦有明定。惟
    此項裁定程序，僅在審究求償權人所開列之費用項目，是否
    為訴訟費用之範圍、已否提出證據證明，然後確定應負擔訴
    訟費用者，應賠償他造之數額若干。至訴訟費用如何負擔，
    或其負擔之比例如何，均應依命負擔訴訟費用之確定裁判主
    文定之，不得於本程序再次審究。
二、異議意旨略以：兩造遷讓房屋事件經本院民國96年度訴字第
    731 號、臺灣高等法院98年度上字第1236號判決，經高院法
    官調解，相對人開立條件，異議人就本件訴訟放棄繼續上訴
    ，相對人同意給予2年搬遷時間，於本件相關訴訟費用，由
    雙方就預繳部分各自負擔並免除給付損害賠償金，因此相對
    人就本件聲請確定訴訟費用額與事實不符，請求更正等語。
三、相對人抗辯則以：本院確定訴訟費用額並無任何不當，異議
    人所稱「本件訴訟程序間已依相對人所開立條件及約定放棄
    繼續上訴」云云，並非事實。蓋雙方於99年2月3日高院調解
    時，當時調解委員雖有提出相對人給予2年搬遷時間等條件
    ，惟異議人非但拒絕之，更堅稱有買賣契約等為實體抗辯，
    法官勸諭未果，合議庭才以判決為之。今異議人遭敗訴判決
    確定，捏稱有上開條件及約定才放棄上訴，顯屬無稽。
四、查兩造間請求遷讓房屋事件，經本院96年度訴字第731號判
    決本訴訴訟費用由異議人負擔，於異議人提起第二審上訴後
    ，臺灣高等法院98年度上字第1236號判決駁回上訴而告確定
    等情，業經原法院調卷核閱無誤且有上開判決在卷可佐。是
    該訴訟中之本訴部分相對人所預繳之訴訟費用應由異議人負
    擔，已堪認定。原法院調閱上開卷宗後，依據相對人所提出
    之本訴裁判費用收據新臺幣（下同）18,523元及複丈費用收
    據800元，認異議人應賠償相對人之本訴訴訟費用額確定為
    19,323元及自該裁定送達之翌日起至清償日止按年息5％計
    算之利息，經核於法並無不當。至異議人所稱兩造於該案訴
    訟中有無就訴訟費用之負擔另有約定存在，則非本件確定訴
    訟費用額之程序所得審究，果兩造就該實體事項尚有爭執，
    應另行透過訴訟以資解決。是異議人所執前詞，指摘原裁定
    不當，求予廢棄改判，非有理由，應予駁回。
五、據上論結，本件異議為無理由，依民事訴訟法第240條之4第
    3項，裁定如主文。
中    華    民    國    99    年    10    月    20    日
                  民事第二庭    法  官  梁智賢
以上正本證明與原本無異。
如不服本裁定，應於送達後10日內向本院提出抗告狀，並繳納抗
告費新臺幣1,000元。
中    華    民    國    99    年    10    月    20    日
                                書記官  黃詩傑

司法院資訊處製作；財團法人民間司法改革基金會備份。
